# 请教陈老师房企土增问题及全民制企业改制调账问题

提问人：yijunmin 时间：2012-02-13 15:15:09
1 、A地产企业 2009 年 6 月开始开发一小区 18 栋楼，预收房款 8 亿元（预交了流转税及土地增值税，记在其他流动资产科目核算）。
2010 年 9 月份，完工交付业主 7 栋楼，企业根据收入配比原则，按整个项目对 7 栋楼的土地增值税自行进行了清算，预估与收入配比应计入营业税金及附加的土地增值税 5000 万元，企业从其他流动资产转入 1000 万，余 4000 万元在预提费用中列示。请问预提费用中的土增税 4000 万的纳税义务是否已发生，在列报时是否应调整至应交税费? 2、B是一家全民所有制企业， 2009 年 10 月进行改制，基准日是 2009 年 10 月 31 日， 2010 年 6 月企业改制完成为公司制企业。 2010 年 8 月末财务人员对评估增值进行调账，但是有一部分评估的存货和房屋建筑物在 2010 年 5 月份时已经出售，特别是房屋建筑物售价稍低于评估值。对此应如何调账？

回答人：chenyiwei
1 、关于土地增值税清算问题，可能各地规定会有些差异，请此方面有实务经验的网友协助。 2 、企业公司制改建，在改建后的公司制企业成立日之前已被处置的纳入基准日评估范围的资产，不纳入帐务调整范围。

提问人：zengfengxia 时间：2012-02-14 10:06:33
回复 chenyiwei 的帖子
所符合负债的定义，但尚未达到清算的时间，不构成现时的应纳税义务，是不是应当作为其他非流动负债反映？

回答人：chenyiwei
除非有确凿证据表明税法意义上的清算义务将在超过一年后才会发生，并且按税法规定需预缴的税款已经足额缴纳，才能这样处理。

提问人：五老峰 时间：2012-04-29 22:56:56
2009 年 10 月 31 日为改制基准日（假设也是评估基准日）， 2010 年 6 月企业改制完成为公司制企业（假设 6 月完成工商登记）， 2010年 8 月公司财务才调帐。想向陈老师咨询一下： 1 、 2010 年 8 月进行调账时，应是按 2009 年 10 月 31 日的评估价值对 2010 年 6 月时点的资产负债进行调整吧。 那么我们对 2010 年 6 月固定资产、无形资产调帐时要不要考虑 2009 年 10 月 31 日至 2010 年 6 月这一段时间的评估增减值的摊销问题呢？如果考虑，调账时这部分摊销应冲减资本公积还是计入损益呢？ 看了网上的文章，有些说可以按评估值入帐不用考虑摊销，也有些说还是要补摊销的，不知大多数实务时如何处理的呢？ 3 、 2009 年 12 月 31 日至 2010 年 6 月产生的利润如果改制时没有约定，是不是都计入资本公积呢？ 2 、公司成立后 7 － 8 月这两个月应肯定要按评估价值增减值进行补摊销的吧，这两个月摊销应进入损益吧？

回答人：chenyiwei
1 、此问题在本版面上讨论过多次，有多种做法应是允许的，建议参考《计学撮要》P23～ 25 ； 2 、过渡期间损益的归属未作出规定的，按财企[2002]313号文第八条处理； 3 、公司成立后的折旧和摊销计入损益。